DATOS

- Pedro montt 1108, esquina minerales, Quilpué, V Región.
- gi.velizr@gmail.com
- +569-82127412
- /gvelizr
- www.yupee.dev
- *___ Chileno
- Soltero 25-09-1991 (30 años)
- (A) 17994108-2

TECNOLOGIAS

Javascript Typescript

Java

SQL

HTML 5 CSS 3

Bootstrap 4

Angular

Git

Spring

NodeJS

Android

REST

JUnit 4

Maven

IDIOMAS

Español



EDUCACIÓN

Duoc UC Viña del Mar Ingeniería en Informática, 2018

RECOMENDACIÓN

Mario Carreño Novasis +56 9 3256 0568

PERFIL

Soy un ingeniero de software. Me gusta mi carrera es muy gratificante. Tengo 4 años y medio de experiencia como desarrollador. Principalmente tengo experiencia en J2EE, Angular y Spring. Me gusta aprender las tecnologías de desarrollo más populares que existen actualmente.

EXPERIENCIA LABORAL

Novasis [Equifax], Semi-Senior Full-Stack

MARZO 2021 - MARZO 2022- 11 MESES

- Desarrollo de nuevos requisitos Back-End con Java Spring-Boot migración de sistemas se seguridad, corrección de vulnerabilidades, desarrollo de test unitarios JUnit y Mockito.
- Despliegue de aplicaciones en Jenkins.
- Manejo de AWS.

Tecnologías: Angular 8, Typescript, Javascript, HTML5, CSS, Bootstrap 4, Spring Boot, SQL Server.

Novasis [Instituto de Previsión Social], Semi-Senior Full-Stack

NOVIEMBRE 2020 - ENERO 2021 · 3 MESES

- Desarrollo, mejora e implementación de funcionalidades, Desarrollo FrontEnd (Angular) y BackEnd (Spring) en el proyecto PACS (Programa de Ahorro Colectivo Solidario). Sitios webs desarrollados: Minisitios; ConsultaPacs y ExclusionPacs.
- Desarrollo de procedimientos almacenados en SQL Server.
- Generación de documentación de lo desarrollado y casos de pruebas.

Tecnologías: Angular 8, Typescript, Javascript, HTML5, CSS, Bootstrap 4, Spring Boot, SQL Server.

Readiness IT, Junior Full-Stack

ABRIL 2019 - ABRIL 2020 · 1 AÑO

- · Capacitación (4 Meses) aprendí: Java, Javascript, SQL, Git, HTML 5, CSS, Angular 8, REST, OSB (Oracle Service Bus) y EOC (Ericsson Order Care).
- En Agosto, viajé por un mes a Fundão, Portugal para aprender de la empresa y su flujo de trabajo en el desarrollo.
- Desarrollar de nuevas funcionalidades y corregir errores en el proyecto desarrollado en Angular de transformación digital de Entel, OneClick.
- En paralelo, desarrollo de sitios web en Angular utilizando Firebase para autentificacion y almacenamiento de usuarios.
- · Análisis de incidentes y corrección de errores en el ambiente de produccion de OneClick.

Tecnologías: Angular 8, Typescript, Javascript, HTML5, CSS, Bootstrap 4 and EOC.

Woodtech S.A., Junior Software Engineer

MAYO 2014 - MAYO 2016 · 2 AÑOS

- Desarrollar de nuevas funcionalidades y corregir errores en el software del producto Logmeter 5000.
- Desarrollo de reportes de diámetro de troncos en el producto Logmeter 5000 para un cliente en EEUU.
- Documentar todo lo desarrollado.

Tecnologías: J2EE, JPA, JSF, EJB, Java, Javascript HTML, CSS, Primefaces, Glassfish, Highcharts, SQL and BIRT reports.

Woodtech S.A., Práctica Profesional

FEBRERO 2014 - ABRIL 2016 · 3 MESES

- Desarrollé un proyecto llamado SRS (Sistema de revision de segmentaciones), permite determinar si las segmentaciones manuales de un camión están bien realizadas por los operarios de los clientes.
- Documentar todo lo desarrollado.

Tecnologías: J2EE, JPA, JSF, EJB, Java, Javascript HTML, CSS, Primefaces, Glassfish, POI, SQL and BIRT reports.